臺灣板橋地方法院刑事判決　　　　　　　 96年度訴字第860號
公　訴　人　臺灣板橋地方法院檢察署檢察官
被　　　告　甲○○
　　　　　　　　　　（另案在臺灣臺北戒治所強制戒治中）
指定辯護人　張馻哲律師
上列被告因違反槍砲彈藥刀械管制條例案件，經檢察官提起公訴
（九十六年度偵字第八四七號），本院判決如下：
    主  文
甲○○未經許可，持有可發射子彈具有殺傷力之改造手槍，處有
期徒刑參年貳月，併科罰金新臺幣參萬元，罰金如易服勞役，以
新臺幣壹仟元折算壹日。
扣案具有殺傷力之仿ＢＥＲＥＴＴＡ廠九二ＦＳ型半自動手槍之
改造手槍壹枝（槍枝管制編號0000000000號，含彈匣
壹個）沒收之。
    事  實
一、甲○○前因肅清煙毒條例案件，經臺灣高等法院以七十八年
    上訴字第一七七一號判決判處有期徒刑十二年六月、三年六
    月，應執行有期徒刑十四年確定，於民國八十三年二月五日
    假釋出監後，復經撤銷假釋，又於八十四年十二月一日入監
    ，嗣於九十三年一月十九日縮短刑期假釋出監（不構成累犯
    ）。詎其於假釋期間，明知槍枝為管制物品，非經中央主管
    機關許可，不得持有，竟基於持有具有殺傷力之改造手槍及
    子彈之犯意，於九十四年十二月下旬某日，在臺北縣板橋市
    ○○路某租屋處，由真實姓名年籍不詳之成年友人處，取得
    可發射子彈具有殺傷力之仿ＢＥＲＥＴＴＡ廠九二型半自動
    手槍之改造手槍一枝（槍枝管制編號0000000000
    號，含彈匣一個）、土造子彈一顆及不具殺傷力之玩具子彈
    四顆。嗣於九十五年十二月二十六日下午五時許，在臺北縣
    板橋市○○路一七七巷四弄二號二樓六二五室現租屋處，為
    警搜索查獲，並在其所有之手提包內，扣得上開具有殺傷力
    之改造手槍一枝、土造子彈一顆（因鑑定試射業已滅失）及
    不具殺傷力之玩具子彈四顆。
二、案經臺北縣政府警察局三重分局報告臺灣板橋地方法院檢察
    署檢察官偵查起訴。
    理  由
壹、有關證據能力部分：
一、依刑事訴訟法第一百九十八條、第二百零八條規定，所謂鑑
    定乃指於刑事訴訟程序中為取得證據資料而由檢察官或法官
    指定具有特別知識經驗之鑑定人、學校、機關或團體，就特
    定之事物，以其專業知識加以分析、實驗而作判斷，以為偵
    查或審判之參考。從而，不論鑑定人或鑑定機關、學校、團
    體，由檢察官或法官視具體個案之需要而選任，其所為之鑑
    定即具有證據能力，此乃同法第一百五十九條第一項之「除
    法律有規定者外」之傳聞法則例外規定。查本案內政部警政
    署刑事警察局九十六年一月二十六日刑鑑字第○九六○○○
    ○二四九號槍彈鑑定書一份，係由臺灣板橋地方法院檢察署
    檢察官送請內政部警政署刑事警察局鑑定，依上開說明，具
    有證據能力。
二、按被告以外之人於審判外之言詞或書面陳述，除法律有規定
　　者外，不得作為證據，刑事訴訟法第一百五十九條第一項定
　　有明文。次按傳聞法則之重要理論依據，在於傳聞證據未經
　　當事人之反對詰問予以核實，乃予排斥，惟若當事人已放棄
　　對原供述人之反對詰問權，於法院審判時表明同意該等傳聞
　　證據可作為證據，基於證據資料愈豐富，愈有助於真實發現
　　之理念，並貫徹刑事訴訟法修法加重當事人進行主義之精神
　　，確認當事人對於證據能力有處分權之制度，傳聞證據經當
　　事人同意作為證據，法院認為適當者，亦得為證據。另當事
　　人於調查證據時，對於傳聞證據表示「沒有意見」、「對於
　　證據調查無意見」，而未於言詞辯論終結前聲明異議，應視
    為已有將該等傳聞證據採為證據之同意，此刑事訴訟法第一
    百五十九條之五規定甚明。查被告甲○○及辯護人於審理時
    已表示對於卷附現場照片二幀及臺北縣政府警察局三重分局
    九十六年三月六日北縣警重刑字第○九六○○○八三八○號
    函一份之證據能力無意見，依刑事訴訟法第一百五十九條之
    五第二項之規定，應視為被告已同意該等事證具有證據能力
    ，而可作為證據，本院斟酌上開照片及函文並非非法取得，
    亦無證明力明顯過低之情形，自得採為證據。
貳、實體部分：
一、犯罪事實之認定：
    上揭事實，業據被告於警詢、偵查及本院審理時均坦承不諱
    ，並有上開改造手槍一枝（含彈匣一個）及土造子彈一顆扣
    案可資佐證。而如事實欄所示扣案手槍、子彈經送內政部警
    政署刑事警察局鑑定結果：1.送鑑子彈五顆：(1)四顆，均係
    玩具子彈不具火藥、底火，認不具殺傷力；(2)一顆，認係內
    具直徑約九釐米土造金屬彈頭之土造子彈，經試射，可擊發
    ，認具殺傷力。2.送鑑槍枝一枝（槍枝管制編號00000
    00000號），認係由仿ＢＥＲＥＴＴＡ廠九二ＦＳ型半
    自動手槍改造之槍枝，換裝土造金屬槍管而成之改造手槍，
    機械性能良好，可擊發適用子彈，認具殺傷力，有該局九十
    六年一月二十六日刑鑑字第○九六○○○○二四九號槍彈鑑
    定書一份在卷可稽。足見被告所持有之上開槍枝、子彈，確
    係具有殺傷力之改造手槍及土造子彈無誤。此外，並有查獲
    上開槍枝及子彈之現場照片二幀存卷可佐。綜上，本案事證
    明確，被告犯行堪以認定，應依法論科。
二、論罪科刑之法律適用：
  (一)核被告所為，係犯槍砲彈藥刀械管制條例第八條第四項之未
    經許可持有可發射子彈具有殺傷力之改造手槍罪、及同條例
    第十二條第四項之未經許可持有子彈罪。被告以一持有之行
    為，同時持有具有殺傷力之改造手槍及子彈，係以一行為而
    觸犯上開二罪名之想像競合犯，應依刑法第五十五條之規定
    ，從較重之未經許可持有可發射子彈具有殺傷力之改造手槍
    罪處斷。爰審酌槍、彈性質上屬高度危險之物品，為我國法
    律明文非經主管機關許可不得擅自持有，以維社會大眾安全
    ，此為一般社會大眾所明知之事，被告非法持有具殺傷力之
    改造手槍一枝及子彈一顆，數量非多，然對社會治安具有潛
    藏危險性，惟尚未有其他實害行為，暨其犯罪之動機、目的
    、手段及犯罪後坦承犯行之態度等一切情狀，量處如主文所
    示之刑，並就罰金部分諭知易服勞役之折算標準，以示懲戒
    。
  (二)至指定辯護人為被告請求：被告據實供出其槍彈之來源為乙
    ○○，有槍砲彈藥刀械管制條例第十八條第四項供出槍枝來
    源而查獲，應減輕其刑之情形等語。惟查：按槍砲彈藥刀械
    管制條例第十八條第四項規定之自白，必須於偵查或審判中
    自白，並供出全部槍械、彈藥之來源及去向，因而查獲或防
    止重大危害治安事件之發生者，始能減免其刑，該項規定既
    謂並供出全部槍、彈之來源及去向，自係指已將槍、彈移轉
    於他人占有之情形而言，不包括仍為自己持有之情形在內（
    最高法院九十四年度台上字第五一二五號判決意旨參照）。
    查本案被告持有上開槍枝後，未將槍枝移轉占有，即無供出
    來源及去向之可言；況且被告雖於偵查及本院審理時供出槍
    枝之來源為其友人乙○○，然經本院函詢臺北縣政府警察局
    三重分局調查乙○○涉案之情形，經該局函覆二次約談乙○
    ○均未到案等語，有該局九十六年三月六日北縣警重刑字第
    ○九六○○○八三八○號函一份在卷可佐，是本案並無任何
    因而查獲乙○○，或因而防止重大危害治安事件發生之事證
    可循，自不能援引上開規定減免其刑。
  (三)末查，扣案具有殺傷力之仿ＢＥＲＥＴＴＡ廠九二ＦＳ型半
    自動手槍之改造手槍一枝（槍枝管制編號00000000
    00號，含彈匣一個），確係槍砲彈藥刀械管制條例第四條
    第一項第一款所定之槍枝，業如前述，係屬違禁物，不問屬
    於犯人與否，應依刑法第三十八條第一項第一款規定，予以
    宣告沒收。至原扣案具有殺傷力之土造子彈一顆，固屬槍砲
    彈藥刀械管制條例第四條第一項第一款所定之子彈，惟於鑑
    驗過程中因試射擊發已失其子彈違禁物之性質；另扣案不具
    殺傷力之玩具子彈四顆，本非違禁物，自均不予宣告沒收。
據上論斷，應依刑事訴訟法第二百九十九條第一項前段，槍砲彈
藥刀械管制條例第八條第四項、第十二條第四項，刑法第十一條
前段、第五十五條、第四十二條第三項、第三十八條第一項第一
款，判決如主文。
本案經檢察官溫祖德到庭執行職務。
中　華　民　國　　九十六　　年　　 五　  月　 　七　　日
            刑事第十庭  審判長法　官  樊季康
                              法  官  劉元斐
                              法  官  張筱琪
以上正本證明與原本無異
如不服本判決應於送達後十日內向本院提出上訴狀
                              書記官　廖舜宜
中　華　民　國　　九十六　　年　　 五　  月　 　七　　日
附錄本案論罪科刑法條全文：
槍砲彈藥刀械管制條例第八條第四項
未經許可，持有、寄藏或意圖販賣而陳列第一項所列槍枝者，處
三年以上十年以下有期徒刑，併科新臺幣七百萬元以下罰金。第
一項至第三項之未遂犯罰之。
槍砲彈藥刀械管制條例第十二條第四項
未經許可，持有、寄藏或意圖販賣而陳列子彈者，處五年以下有
期徒刑，併科新臺幣三百萬元以下罰金。
